【裁判字號】    95,交聲,618
【裁判日期】    950922
【裁判案由】    聲明異議
【裁判全文】
臺灣高雄地方法院刑事裁定             95年度交聲字第618號
原處分機關  高雄市政府
異  議  人  甲○○
                      之5
上列受處分人因聲明異議案件，對於高雄市交通事件裁決中心95
年9月13日所為之處分 （原處分：高市交裁字第32-BB0000000號
） ，聲明異議，本院裁定如下：
    主  文
異議駁回。
    理  由
一、聲明異議意旨係以：伊所有之車牌號碼QWT-378 號重型機車
    ，於民國95年4 月1 日上午10時55分許，在高雄市○○路與
    新田路口，因不遵守道路交通標線之指示，致遭警逕行舉發
    ，惟伊從未收受任何舉發通知單，且其戶籍地址並未遷移，
    亦無須向公路監理機關辦理地址變更登記，惟原處分機關竟
    逕行對伊裁罰新臺幣（下同）1,800 元，實有未洽，爰依法
    聲明異議云云。
二、按「汽車駕駛人不遵守道路交通標誌、標線、號誌之指示者
    ，處新臺幣900 元以上1,800 元以下罰緩」，道路交通管理
    處罰條例60條第2 項第3 款定有明文。又「逕行舉發者，應
    按已查明之資料填註車牌號碼、車輛種類、車主姓名或地址
    ，並於通知單上方空白處加註逕行舉發之文字後，由舉發機
    關送達被通知人」、「違反道路交通管理事件行為人，未依
    規定自動繳納罰鍰，或未依規定到案聽候裁決，處罰機關應
    於舉發違反道路交通管理事件通知單送達2 個月內依基準表
    逕行裁決之」，違反道路交通管理事件統一裁罰基準及處理
    細則第11條第1 項第3 款、第44條第1 項亦有明文。另依違
    反道路交通管理事件統一裁罰基準及處理細則第5 條規定，
    處理違反道路交通管理事件，有關文書送達之程序，依行政
    程序法之規定。而依行政程序法第78條規定，對於當事人之
    送達，如應為送達之處所不明者，行政機關得依申請，准為
    公示送達，無人為公示送達之申請者，行政機關為避免行政
    程序遲延，認為有必要時，得依職權命為公示送達。
三、經查：
  (一)、異議人所有車牌號碼QWT-378 號重型機車，於95年4 月1
      日上午10時55分許，行經高雄市○○路與新田路口，於紅
      燈期間超越停止線，經警拍照逕行舉發之違規事實，有舉
      發照片1 幀附卷可稽，而異議人於95年8 月11日向裁決所
      陳述意見時，對此亦不爭執，此有交通違規陳述單及查詢
      單1紙附卷可憑，是異議人上開違規事實，均堪認定。
  (二)、又異議人自92年10月31日起迄今，均將戶籍設於高雄市三
      民區○○○路268 號4 樓之5 之事實，有其個人基本資料
      查詢結果1 紙在卷可參。另本件舉發違反道路交通管理事
      件通知單係由高雄市政府警察局交通警察大隊依車籍登記
      資料所留之上開地址，以掛號郵務方式，於95年4 月27日
      寄出，嗣因遷移不明經郵局退件之情，有送達證書影本1
      紙在卷可憑，衡以郵政機關經常對外處理大量郵務，有一
      定監督機制，且郵政機關與異議人當無嫌隙，不致憑空捏
      造送達經過，是先前郵寄舉發違反道路交通事件通知單而
      遭退件之情形，尚難認有何違誤之處，郵寄信件既遭退回
      ，自承辦機關之角度言之，堪認有應為送達之處所不明之
      情形，且為避免程序之遲延，應有公示送達之必要，是高
      雄市政府警察局進而辦理公示送達程序，此有卷附高雄市
      政府警察局95年6 月14日高市警交字第0950039985號函暨
      「所附單退公示註記移送表」在卷可參 。準此，本件逕
      行舉發後，舉發機關確依違反道路交通管理事件統一裁罰
      基準及處理細則、行政程序法相關規定，將通知單依公示
      送達之方式完成送達程序，自屬合法無疑。從而，異議人
      辯稱其未實際收受通知單，本件並未合法送達云云，尚屬
      無據。
四、綜上所述，本件異議人於受合法送達通知單後，未依規定自
    動繳納罰鍰，或未依規定到案聽候裁決，原處分機關乃依違
    反道路交通管理事件統一裁罰基準及處理細則第44條第1項
    規定，參酌基準表逕行裁決異議人罰鍰1,800 元，並無違誤
    ，是本件異議為無理由，自應予以駁回。
五、據上論斷，應依道路交通案件處理辦法第19條，裁定如主文
    。
中    華    民    國    95    年    9     月    22    日
                      交通法庭法  官  謝  雨  真
以上正本證明與原本無異。
如不服本裁定應於送達後5日內向本院提出抗告狀。
中    華    民    國    95    年    9     月    22    日
                              書記官  林  佳  慧


司法院資訊處製作；財團法人民間司法改革基金會備份。
